【裁判字號】    94,智,91
【裁判日期】    950220
【裁判案由】    侵權行為損害賠償
【裁判全文】
臺灣臺北地方法院民事判決                94年度智字第91號
原      告  甲○○○○○○○○.
            )
                        -NE.
法定代理人  丙○○
訴訟代理人  謝樹藝律師
被      告  乙○○
上列當事人間侵權行為損害賠償事件，本院於民國九十五年二月
八日言詞辯論終結，判決如下：
    主  文
被告應給付原告新台幣壹佰萬元，及自民國九十四年十月十八日
起至清償日止止，按年息百分之五計算之利息。
被告應立即停止並不得再使用如附件一所示之註冊商標於所指定
之使用商品上。
被告應負擔費用，將如附件二所示之道歉啟事內容登載於聯合報
報頭下（刊登尺寸：十三點八公分×四點九公分)一日。
訴訟費用由被告負擔。
本判決第一項於原告以新台幣拾萬元供擔保後，得假執行。
    事實及理由
一、原告主張原告甲○○○○○○○○○公司擁有之多種「LV」
    、「Louis Vuitton」商標，早巳在世界各國取得商標註冊
    ，其在中華民國亦早已登記註冊並取得商標專用權，足使商
    品之相關消費者認識其為表彰商品之標識，並得藉以與他人
    之商品相區別，為世界著名之商標。被告係設址於台北市○
    ○區○○路443巷9弄34號l樓「女提皮飾」之負責人，明知
    原告擁有之多種「LV」、「LouisVuitton」商標，並早已在
    世界各國取得商標註冊，其在中華民國亦早已登記註冊並取
    得商標專用權，竟為圖謀轉售利益，自民國94年3月起，在
    前開處所，陳列並販賣仿冒商品予不特定顧客。嗣後於94年
    6月17日，為警所查獲。經原告鑑定人許小玲鑑定後，上開
    商品確為仿品，估算被告所販售仿冒品其真品市價高達新台
    幣（下同）780 餘萬元，依商標法第63條第1項第1款或第2
    款之規定，原告本可為較高金額之請求，然鑒於被告之實際
    賠償能力，故原告依商標法第61條及第63條規定，請求被告
    給付1,000,000元作為損害賠償等語。故聲明(一)被告應賠償
    原告1,000,000元，及自訴狀送達翌日起至清償日止按週年
    利率5%計算之利息。(二)被告應立即停止並不得再使用如附件
    一所示之註冊商標於所指定之使用商品上。(三)請命被告將如
    附件二所示之道歉啟事內容全部登載於聯合報報頭下（刊登
    尺寸：13.8×4.9CM)。(四)第一項請求，原告願供擔保請准宣
    告假執行。
二、被告辯稱：想與原告和解，但能力不及云云。
三、原告主張之事實，業據其提出台灣台北地方法院檢察署94
    年度偵字第13159號起訴書在卷可稽，並為被告所不爭執，
    且被告因上開行為，經本院以連續明知為未得商標權人同意
    ，於同一商品，使用相同之註冊商標之商品而販賣，處有期
    徒刑五月等情，亦據本院依職權調閱本院94年度易字第1225
    號刑事卷宗，經核屬實，是原告主張之事實，堪信為真實。
四、按商標權人對於侵害其商標權者，得請求損害賠償，並得請
    求排除其侵害；有侵害之虞者，得請求防止之，商標法第61
    條第1項有明文之規定。本件被告有侵害原告商標權之行為
    ，已如前述，揆諸前揭規定，原告得向被告請求損害賠償及
    排除侵害。查原告主張估算被告所販售仿冒品其真品市價高
    達780餘萬元，依商標法第63條第1項第1款或第2款之規定，
    原告本可為較高金額之請求，然鑒於被告之實際賠償能力，
    故原告依商標法第61條及第63條規定，請求被告給付
    1,000,000元作為損害賠償等情，為被告所不爭執，是原告
    請求被告賠償1,000,000元，及立即停止並不得再使用如附
    件一所示之註冊商標於所指定之使用商品上，即屬有據。末
    按不法侵害他人之身體、健康、名譽、自由、信用、隱私、
    貞操，或不法侵害其他人格法益而情節重大者，被害人雖非
    財產上之損害，亦得請求賠償相當之金額。其名譽被侵害者
    ，並得請求回復名譽之適當處分，民法第195條第1項有明文
    之規定。本件被告販賣仿冒原告商標圖樣之商品，已侵害原
    告之名譽，是原告依前揭規定，請求被告負擔費用，將如附
    件二所示之道歉啟事內容全部登載於聯合報報頭下（刊登尺
    寸：13.8×4.9CM)，係屬回復名譽之適當處分，為有理由。
五、從而，原告依據侵權行為之法律關係，請求被告賠償原告1,
    000,000元，及自訴狀繕本送達翌日（即94年10月18日）起
    至清償日止按週年利率5%計算之利息；被告應立即停止並不
    得再使用如附件一所示之註冊商標於所指定之使用商品上；
    及請求被告負擔費用，將如附件二所示之道歉啟事內容全部
    登載於聯合報報頭下（刊登尺寸：13.8×4.9CM)，即無不合
    ，應予准許。
六、本判決第一項原告陳明願供擔保，聲請宣告假執行，核無不
    合，爰酌定相當擔保金額准許之。
七、結論：原告之訴為有理由，依民事訴訟法第78條、第390條
    第2項判決如主文。
中    華    民    國    95    年    2    月    20    日
                  民事第六庭    法  官  郭美杏
以上正本係照原本作成
如對本判決上訴，須於判決送達後20日內向本院提出上訴狀
中    華    民    國    95    年    2     月    21    日
                                書記官  潘惠梅


司法院資訊處製作；財團法人民間司法改革基金會備份。
